臺北高等行政法院裁定
111年度交上字第212號
上  訴  人  陳金威                                 
被 上訴 人  交通部公路總局臺北市區監理所

代  表  人  江澍人（所長）住同上
上列當事人間交通裁決事件，上訴人對於中華民國111年5月27日
福建金門地方法院111年度交字第2號行政訴訟判決，提起上訴，
本院裁定如下：
    主  文
上訴駁回。
上訴審訴訟費用新臺幣750元由上訴人負擔。
　　事實及理由
一、按對於交通裁決事件之判決提起上訴，非以其違背法令為理
    由，不得為之，且應於上訴理由中表明原判決所違背之法令
    及其具體內容之事由，或表明依訴訟資料可認為原判決有違
    背法令之具體事實之事由，行政訴訟法第237條之9第2項準
    用第235條第2項及第236條之1規定甚明。是對於地方法院交
    通裁決事件之判決上訴，非以其違背法令，且於上訴理由中
    表明上開事由之一者，即屬不應准許，自應認為不合法而駁
    回之。又依同法第237條之9第2項準用第236條之2第3項、第
    243條第1項規定，判決不適用法規或適用不當者，為違背法
    令；而判決有第243條第2項所列各款情形之一者，為當然違
    背法令。是當事人對於地方法院交通裁決事件之判決上訴，
    如依行政訴訟法第237條之9第2項準用第236條之2第3項、第
    243條第1項規定，以判決有不適用法規或適用不當為理由時
    ，其上訴狀或理由書應表明原判決所違背之法令及其具體內
    容；若係成文法以外之法則，應揭示該法則之旨趣，倘為司
    法院解釋，則為揭示該解釋之字號或其內容。如以行政訴訟
    法第237條之9第2項準用第236條之2第3項、第243條第2項所
    列各款情形為理由時，其上訴狀或理由書，應揭示合於該條
    項各款之事實。上訴狀或理由書如未依此項方法表明者，即
    難認為已對交通裁決事件之判決之違背法令有具體之指摘，
    其上訴自難認為合法。
二、上訴人駕駛車牌號碼00-00大型重機（下稱系爭車輛），於
    民國111年1月8日晚間9時28分許，行經金門縣金寧鄉桃園路
    金酒路段之酒精濃度測試攔檢站時，因有「行經警察機關設
    有告示執行酒精濃度測試之檢定處所，不依指示停車接受稽
    查」之違規行為，由金門縣警察局金城分局（下稱舉發機關
    ）於111年1月10日依違反道路交通管理處罰條例（下稱道交
    條例）第35條第4項第1款規定，以金縣警交字第T50091838
    號舉發違反道路交通管理事件通知單逕行舉發，並以上訴人
    為被通知人，記載應到案日期為111年2月22日前。嗣上訴人
    於111年1月15日因不服舉發提出申訴，經被上訴人所屬金門
    監理站函請舉發機關查復後，舉發機關於111年1月27日函復
    違規事實明確，被上訴人所屬金門監理站認前開違規行為屬
    實，爰於111年2月14日以北市監金站字第1110008659號電子
    郵件回覆上訴人依法維持原舉發，被上訴人於111年2月18日
    依違反道交條例第35條第4項第1款及違反道路交通管理事件
    統一裁罰基準及處理細則（下稱處理細則）等規定，以北市
    監金字第26-T50091838號違反道路交通管理事件裁決書，裁
    處上訴人「罰鍰新臺幣18萬元，吊銷駕駛執照，並應參加道
    路交通安全講習」之處分（下稱原處分），於111年2月18日
    送達上訴人，上訴人不服，提起行政訴訟。經福建金門地方
    法院（下稱原審）以111年度交字第2號行政訴訟判決（下稱
    原判決）駁回，上訴人不服，遂提起本件上訴。
三、本件上訴人對於原判決提起上訴，上訴意旨略以：原審未查
    核下列事實經過，未查明影片內容是否為上訴人駕駛系爭車
    輛，未核對車種顏色，僅憑員警呼喊車號即認定違規，也未
    有照錄車輛車型、車號之詳細影片片段就推論是系爭車輛。
    酒測攔檢字樣的告示牌設立於略有高度起伏的丘陵地，設定
    為流水線閃爍燈光，難以辨識，稽查地點前方未完整設置告
    示牌及警示設施。上訴人若發覺前方有完整的酒測攔檢告示
    牌，何須自負此重大違規而不停車？原審也未敘明原告是否
    有飲酒而認定為逃逸？舉發違反正當行政程序，違反處理細
    則第19條之2的規定乃係將內政部警政署訂定之取締酒後駕
    車作業程序予以明定，如警察違反即不符合正當行政程序，
    員警因違法攔停所為之舉發屬於得撤銷之瑕疵，被上訴人以
    該舉發為基礎之原處分應予撤銷，本件不符合道交條例第35
    條第4項第1款所定之酒測路段或酒測管制站，僅係攔檢站，
    上訴人至多違反道交條例第60條第2項第1款規定云云。
四、經核上訴理由所陳，無非係重述其在原審業經主張而為原判
    決摒棄不採之陳詞，或就原審取捨證據、認定事實之職權行
    使，指摘其為判決理由不備、法規適用不當及違反證據法則
    ，或係執其歧異之法律見解，就原審已論斷者(參見原審判
    決事實及理由欄，之貳實體方面、之五本院判斷、之(三)、
    (四)、(五)。)泛言未論斷。依首開規定及說明，應認其上
    訴為不合法。
五、據上論結，本件上訴為不合法。依行政訴訟法第237條之9第
    2項、第236條之2第3項、第249條第1項前段、第237條之8第
    1項、第104條、民事訴訟法第95條、第78條，裁定如主文。
中　　華　　民　　國　　111 　年　　7 　　月　　29　　日
                    臺北高等行政法院第六庭
                              審判長法  官　 陳心弘
                          　        法  官　 林淑婷
                                    法  官　 郭銘禮
上為正本係照原本作成。
不得抗告。
中　　華　　民　　國　　111 　年　　7 　　月　　29　　日
                                    書記官   林淑盈